【裁判字號】    95,上更(一),40
【裁判日期】    950829
【裁判案由】    違反毒品危害防制條例
【裁判全文】
臺灣高等法院高雄分院刑事判決      95年度上更(一)字第40號
上  訴  人
即  被  告  乙○○
                    （現於臺灣高雄看守所羈押中）
指定辯護人  本院公設辯護人  甲○○
上列上訴人因違反毒品危害防制條例案件，不服臺灣高雄地方法
院94年度訴字第1120號中華民國94年8 月12日第一審判決（起訴
案號：臺灣高雄地方法院檢察署94年度偵字第5592、6561號），
提起上訴，判決後，經最高法院發回，本院判決如下：
     主  文
原判決撤銷。
乙○○共同連續販賣第一級毒品，處有期徒刑捌年，褫奪公權伍
年。
扣案海洛因拾玖包（淨重合計參點參參公克，空包裝袋重合計參
點參柒公克）均沒收銷燬之；行動電話（序號000000000000000
號）壹支、帳單壹紙、扣案之販賣毒品所得新臺幣玖佰陸拾元均
沒收；未扣案之販賣毒品所得新臺幣壹仟元沒收，如全部或一部
不能沒收時，以其財產抵償之。
    事  實
一、乙○○明知海洛因係毒品危害防制條例第2 條第2 項第1 款
    所定第一級毒品，不得販賣、持有，竟與真實姓名不詳綽號
    「小強」之成年男子共同意圖營利，基於販賣第一級毒品海
    洛因之概括犯意聯絡，於94年3 月2 日8 時許，由「小強」
    先在高雄縣大寮鄉「雅苑汽車賓館」前，將海洛因22小包交
    付乙○○，並指示乙○○將其中之21包（即其販賣予「財」
    、「泉」、「貴」及為警察查扣之18包）包裝海洛因之夾鏈
    袋有剪角者，每包販售新台幣（下同）5 百元，無剪角者，
    每包販售1 千元，另1 包（即為臺灣高雄看守所查獲之1 包
    ）則以不詳價格販賣，由乙○○負責依指示交付海洛因予購
    買者，並向購買者收取價金，再將收得之款項交予「小強」
    ，「小強」則允以每日支付其2 千元至3 千元作為報酬。嗣
    於同日15時18分47秒至15時27分25秒間某時點，小強即先後
    兩次撥打乙○○所有之0000000000號行動電話，先通知其至
    同鄉忠義國小前，將價值5 百元之海洛因1 包交予真實姓名
    不詳綽號「阿財」之人，惟「阿財」僅交付460 元，尚積欠
    40元；其後「小強」再通知其前往相同地點，將價值5 百元
    之海洛因1 包交付予綽號「阿泉」之男子，「阿泉」交付價
    金5百 元予乙○○；「小強」另於同日之某時，通知乙○○
    將價值1 千元之海洛因交付予「貴」之男子，「貴」則交付
    1 千元予乙○○，共計取得販毒所得1,960 元，乙○○並將
    其交易情形記載予帳單上「財：500 （40欠），泉：500 、
    貴：1000」。嗣於同日17時40分許，在同鄉○○村○○路與
    義發路口，警員何明德、林珀玹見乙○○坐於車牌號碼NA6
    －205 號之機車上，行跡可疑，上前查看，發覺該機車鑰匙
    孔有被撬壞之痕跡，經當場以電腦查詢，發現該機車車身上
    所紋引擎號碼SA20EG－509262，原車牌號碼為CJ3 －110 號
    ，係車主余連敏失竊之贓車，乃當場逮捕乙○○，並附帶搜
    索該機車前置物箱內及乙○○身體，而於該前置物箱扣得峰
    牌香菸盒內之海洛因1 小包（被告供己施用，非供販賣所用
    ），並於乙○○所穿長褲左後口袋皮夾內扣得預備出售而尚
    未售出之海洛因17小包 (與上開海洛因1 小包合計共18包，
    淨重合計2.91公克、空包裝總重3. 2公克)、 乙○○所有上
    開記載交付海洛因之帳單1 張及行動電話1 支、販毒所得現
    金新台幣（以下同）960 元。嗣乙○○為警移送臺灣高雄地
    方法院檢察署內勤檢察官偵訊後，經該署向臺灣高雄地方法
    院聲請裁定羈押獲准，乙○○進入臺灣高雄看守所時，復經
    看守所人員在其皮夾內查獲預備出售而尚未賣出之海洛因1
    小包 (淨重0.42公克、空包裝重0.17公克)。
二、案經高雄市政府警察局苓雅分局及台灣高雄看守所報告臺灣
    高雄地方法院檢察署檢察官偵查起訴。
    理  由
壹、程序部分
一、上訴人即被告乙○○於原審及本院前審審理中，主張其在警
    詢中所為自白係因毒癮發作及遭員警恐嚇，而不得作為證據
    。經查被告於內勤檢察官初訊時已供稱：「（警察有刑求？
    ）沒有。」等語明確（見偵5592號卷第5 頁）。其於原審聲
    請羈押調查程序中亦供稱：「（為何於本院所述，與你在偵
    訊所述都不一致？）…警訊時，因為會怕，我才這樣講。警
    訊內容的確都是我自己說的。」等語（見一審94年度聲羈字
    第222 號卷第8 頁），並未指述警詢過程有何遭強暴、脅迫
    之情事。且經本院前審受命法官於準備程序當庭播放被告警
    詢全部陳述之錄音帶，錄音內容與筆錄記載內容相符，警員
    詢問過程語氣平和，並無強暴、脅迫之情形，詢答過程中被
    告對警員問題均能了解，並正常回答，並未發現有毒癮發作
    之情狀，此有該次勘驗筆錄在卷可證（見本院上訴卷第54、
    55頁）。此外，負責該次警詢之警員何明德亦於本院前審審
    理中到庭證稱：被告接受詢問時，並無異狀等語，綜此足認
    被告於警詢中之自白非因受強暴、脅迫或其他不正方法取得
    ，亦非被告毒癮發作時所為，其任意性應已無疑，被告上開
    主張並無可採。被告對上開勘驗內容雖又辯稱：伊當時確有
    感覺毒癮發作，只是一般人聽該錄音內容，聽不出來伊有毒
    癮發作云云，惟縱使被告辯詞為真實，亦僅係個人當時對施
    用毒品之心理渴望，與因毒癮發作所生毒品戒斷症狀，可能
    影響陳述之正確性或任意性之情形自屬有間。
二、被告之本院前審辯護人於本院前審審理中主張：本案警員認
    為被告行跡可疑即逕為盤查，並未依刑事訟訴法第95條，先
    行告知被告有保持緘默及選任辯護人之權，其接續為搜索所
    扣得之海洛因18包行動電話1 支、帳單1 張及現金960 元，
    乃違法搜索而查獲之物，自不得作為證據。其後被告所為之
    警詢自白，因先前之盤查已不合法，亦應認無證據能力等語
    。惟：
  (一)按「現行犯，不問何人得逕行逮捕之。犯罪在實施中或實施
    後即時發覺者，為現行犯。有左列情形之一者，以現行犯論
    ：一、被追呼為犯罪人者。二、因持有兇器、贓物或其他物
    件、或於身體、衣服等處露有犯罪痕跡，顯可疑為犯罪人者
    。」，刑事訴訟法第88條定有明文；又「司法警察逮捕犯罪
    嫌疑人時，雖無搜索票，得逕行搜索其身體、隨身攜帶之物
    件、所使用之交通工具及其立即可觸及之處所。」，同法第
    130 條亦有明定。查警員何明德、林珀玹於94年3 月2 日17
    時40分許，在高雄縣大寮鄉○○村○○路與義發路口，發現
    乙○○坐於車牌號碼NA6 －205 號之機車上，機車停放方向
    與正常停放車牌朝外之情形不同，行跡可疑，乃上前查看，
    發覺該機車鑰匙孔有被撬壞之痕跡，經當場以電腦查詢，發
    現該機車車身上所紋引擎號碼SA20EG－509262與被告之行車
    執照所載引擎號碼不符，係他人失竊之贓車，即告知被告上
    開權利，並附帶搜索該機車前置物箱內及乙○○身體，而於
    該前置物箱扣得峰牌香菸盒內之海洛因1 小包，並於乙○○
    所穿長褲左後口袋皮夾內扣得海洛因17小包等情，業經警員
    何明德、林珀玹於本院審理中結證屬實（見本院上訴卷第72
    至77 頁） ，並有逮捕通知書、搜索扣押筆錄各1 份在卷可
    參（見警卷第10、12-14 頁）。是本件警員何明德、林珀玹
    既係先發覺被告持有之機車車身為贓物，依上開刑事訴訟法
    第88條第3 項之規定，自可以被告為準現行犯加以逮捕，並
    依上開同法第130 條規定，進而對被告之身體及隨身物件，
    交通工具為附帶搜索，其因此在被告機車前置物箱扣得海洛
    因1 包，及在被告身上扣得行動電話1 支、左後褲皮夾內扣
    得海洛因17包、帳單1 張及現金960 元，於法並無不合。
  (二)本件警員何明德、林珀玹見被告所坐機車鑰匙孔有遭撬開之
    痕跡，乃請被告拿出身分證及行車執照，當場查詢該機車車
    身所紋引擎號碼與行車執照所載引擎號碼不同係贓車，認被
    告有違法情事時，即告知被告刑事訴訟法第95條之權利等情
    ，業經證人何明德在本院前審到庭證述明白，警員於查獲現
    場，在告知被告權利前並無就被告犯罪之相關事實為盤查應
    可認定。縱認證人何明德在查獲現場未告知被告上開權利，
    即有就被告犯罪為口頭盤查之情事，被告於該盤查過程所為
    之自白及其他不利之陳述，依同法第158 條之2 準用同條第
    1 項之規定，原則上固不得作為證據，然其經逮捕後，在高
    雄市政府警察局苓雅分局福德二路派出所，警員何明德亦有
    於詢問前告知其同法第95條所列各項權利，此有該筆錄附卷
    可稽（見警卷第1 頁），被告此後接受警詢所為之自白自不
    受先前盤查有無告知該等權利之影響，應屬合法而有證據能
    力。又警員係先發覺該機車鑰匙孔有遭撬開之痕跡，比對被
    告所提出之行車執照，發現被告所坐之機車車身所紋引擎號
    碼與行車執照所載不符為贓車，乃為上開附帶搜索而扣得本
    件海洛因已如上述，與被告於盤查中所為陳述並無關連，從
    而警員於現場盤查前有無先告知被告權利，亦與該搜索之合
    法性無涉。
三、綜前所述，被告於警詢之自白，及本件警員搜索扣案之海洛
    因18包，行動電話1 支、帳單1 張及現金960 元，均得作為
    證據。
貳、實體部分：
一、訊之被告乙○○否認有販賣海洛因犯行，辯稱：我並未為「
    小強」販賣海洛因，在我皮夾內查獲之海洛因18包均係「小
    強」於被查獲當日8 時許，在高雄縣大寮鄉「雅苑汽車旅館
    」前交我寄放，扣案帳單亦係「小強」連同海洛因一起拿給
    我，非我本人所寫，現金960 元雖在我身上查獲，然亦非販
    毒所得，我在警詢自白受僱於小強販賣海洛因，係因警詢時
    毒癮發作，所述並非事實云云。
二、惟查：
  (一)被告於警詢中已供稱：警方所查獲的18包海洛因，是「小強
    」於94年3 月2 日8 時許，在高雄縣大寮鄉「雅苑汽車賓館
    」前交給我販賣給他人；而為警查獲之海洛因毛重雖有0.4
    公克、0.3 公克及0.2 公克之別，惟其中包裝海洛因之夾鏈
    袋有剪角者，每包販售5 百元，無剪角者，每包販售1 千元
    ；如果有人要買海洛因，「小強」就會打我的手機告訴我，
    我再將海洛因送到忠義國小前給不特定人；我有於今日15時
    左右，販賣1 包海洛因給「阿財」，並收取460 元，及於今
    日15時10至20分許，販賣1 包海洛因給「阿全」（應係「阿
    泉」之誤），並收取5 百元；警方在我皮夾內查獲的紙張，
    其上載有「財：500 （40欠），泉：500 、貴：1000」，是
    登記今天所送海洛因給不特定人之金額及名字；我幫「小強
    」送海洛因，「小強」一天會給我2 千元至3 千元作為報酬
    。而我販賣海洛因所得款項，「小強」會跟我聯絡，但還沒
    有交錢就被查獲等語。此外，並有該帳單1 張、行動電話1
    支及為警查獲之海洛因18包；及其進入臺灣高雄看守所時被
    查獲之海洛因1 包等物扣案可為佐證。而將扣案之前開白色
    粉末19包送請法務部調查局鑑驗，結果均確為第一級毒品海
    洛因（合計淨重3.33公克，空包裝總重3.37公克）；此有該
    局94年5 月11日編號調科壹字第220019767 號、94年7 月11
    日調科壹字第220020341 號鑑定通知書各1 張在卷可查（見
    一審卷第28 、72 頁）。又為警查獲之海洛因18包，其包裝
    袋確有於右上方剪角及無剪角之別，為被告所陳明，及有扣
    押物品目錄表及該等扣案物之相片各1 張存卷可按（見警卷
    第16、25頁），足認被告之自白與事實相符。
  (二)本件扣案之帳單（見本院上更(一)卷第74頁），其上載有「財
    ：500 （40欠），泉：500 、貴：1000、總15000 」等文字
    ，而被告於警詢中已承認扣案之帳單之文字係其所書寫（見
    警卷第4 頁）；被告嗣後雖否認扣案之帳單上文字係其筆跡
    ，並稱該帳單是「小強」之人連同扣案之海洛因一併交付云
    云；惟經本院將該帳單、被告自行填寫之收容人基本資料卡
    及當庭書寫之文字，送請內政部警政署刑事警察局鑑定，經
    該局以放大及特徵比對法鑑定結果，認該帳單與收容人基本
    資料卡及當庭書寫之文字之字跡相符，有該局95年6 月16日
    刑鑑識字第0950053718號鑑定書可參（見本院上更(一)卷第92
    頁），故其所辯該帳單非其筆跡不足採信。再者，被告如無
    販賣海洛因給他人之事實，何須於帳單上記載其人名及金額
    。
  (三)關於被告販賣海洛因給「阿財」及「阿泉」之時間，被告雖
    於警詢中供稱：「小強」兩次撥打其持用之前開行動電話通
    知其前往忠義國小販賣海洛因之時間，分別為94年3 月2 日
    15 時 許與15時10至20分等語，然該門號行動電話該日自13
    時53 分25 秒通話完畢後，至15時18分47秒始陸續再有通話
    ，15時許並無通話紀錄，此有該門號通聯紀綠1 份在卷可查
    （見偵5592號卷第15頁），被告自白「小強」第1 次及第2
    次與其聯絡之時間與事實固有出入，然一般人對於他人何時
    撥打電話與其聯絡，通常不會特別注意，故事後無法精確記
    憶，而有些許誤差，乃屬人之常情。按諸上述通聯紀錄，被
    告被查獲當日其上開門號之行動電話自15時18分47秒至15時
    27分39秒有6 通他人撥入之通話紀錄，此後至同日16時28分
    45秒始再有通話紀錄，對照被告警詢自白之兩次聯絡時點，
    「小強」撥打被告行動電話通知其販售海洛因予「阿財」及
    「阿泉」之時點應係在94年3 月2 日15時18分47秒至15時27
    分39秒之間。至於被告雖未詳述販賣海洛因給「貴」之時間
    ，惟被告在警詢中已陳述扣案之海洛因係「小強」在其被查
    獲當日8 時許交付，其係第一次為「小強」販賣海洛因，而
    「貴」與「財」及「泉」部分，均係記載在同一張帳單，足
    認係於同日販賣無訛。再者，被告當日身上之現金並非只有
    警察查扣之960 元，而尚有1,500 元未經查扣，並由被告帶
    入臺灣高雄看守所，有該所95年3 月6 日及95年3 月30日函
    可參（見本院上更(一)卷45頁、第59頁），自足認其有販賣海
    洛因給「貴」之人，並已收取價金之事實。
  (四)又被告於警詢中雖未提及其於入臺灣高雄看守所羈押時被查
    獲之海洛因1 包，是否供販賣所用，然該包海洛因既未被警
    察查獲，警察自無從就此部分加以詢問；本院審酌被告在偵
    查及本院審理中已供稱：該包海洛因也是「小強」所一併交
    付（見偵5592號卷第18頁、本院上更(一)卷第37頁），認此包
    海洛因亦係供販賣所用，惟因其重量顯然多於前述之被警察
    查扣之18包海洛因之各包重量甚多，故其價格自非前開之1
    千元或5 百元。又被告雖曾供稱於其機車置箱內所查獲之海
    洛因1 包，係供自行施用（見一審卷第79頁），惟本院審酌
    被告於警詢及本院審理中均供稱扣案之海洛因係「小強」所
    交付，是被告既係自「小強」處取得海洛因，並供販賣用，
    自無自行留取供施用之理，該包海洛因亦係供販賣用可以認
    定。
  (五)被告雖辯稱扣案之960 元現金係「小強」之人所寄放，惟被
    告於偵查中辯稱：扣案之現金960 元係小強連同海洛因、帳
    單一併寄放予我等語（見偵5592號卷第4 頁），於檢察官聲
    請羈押案件法官審訊時亦辯稱：「他（小強）拿（海洛因）
    給我時是用紙包住，錢及帳單都是用紙捲起來包住，…」（
    見94年度聲羈字第222 號卷第7 頁），惟其於原審審理中又
    改稱：扣案之960 元係我自己所有（見一審卷第75頁），該
    扣案現金若非被告販售海洛因所得，而係其個人所有或「小
    強」所寄放，則其據實陳述即可，應無必要先為上開顯然歧
    異之陳述。再者，960 元乃小額現金，隨身存放並無不便，
    按諸常情，亦無寄放於他人身上之必要，被告所辯該款項為
    「小強」所寄放，亦與常情有違。被告上開所辯尚非可信，
    其於警詢自白該960 元為其為「小強」販售海洛因所得之現
    金，應屬實在。
  (六)又本件如果係被告自行販賣海洛因，衡情其並無逐一記載販
    賣海洛因之對象及其金額之必要，可見被告確係「小強」之
    指示將海洛因販賣予他人並收取價金。又「販賣」第一級毒
    品罪係以實施「販賣」行為為其犯罪構成要件，此之「販賣
    」行為包括買賣賣雙方之合意行為與，毒品之交付行為。是
    「交付」毒品之行為，亦屬「販賣」毒品犯罪構成要件行為
    之一部。被告就「小強」所交付之海洛因，聽從其指示而將
    毒品交付予「財」、「泉」、「貴」之人並收取價金，就此
    3 次「小強」販賣海洛因既遂行為，被告顯已參與「小強」
    販賣海洛因犯罪之構成要件行為，其與「小強」間，就本件
    販賣第一級毒品海洛因犯行，有犯意聯絡及行為分擔之事實
    應屬明確。
  (七)查海洛因係毒品，其販賣者因對國家社會危害甚大而應受重
    罰，為政府一再明令宣導，並為媒體所一再宣導，被告既受
    有高職教育程度。並有施用毒品前科，對此自無不知之理；
    再者，海洛因物稀價昂，販賣者茍無利可圖，應無甘冒被供
    出來源或被檢警查緝法辦之危險，而平價或低價販賣海洛因
    之理。且本件依被告之自白，「小強」之人須每日支付2 至
    3 千元作為被告替其販賣海洛因之代價，則「小強」之人如
    非其中有利可圖，何以願支付被告代價，且被告亦可每日從
    中獲取2 至3 千元之代價，足見被告與「小強」之人就本件
    販賣海洛因行為，均係出於營利之意圖甚明。
  (八)綜上所述，被告所辯不足採信，本件事證明確，被告犯行可
    以認定。至於前開帳單雖有「總：15000 」之記載，被告於
    警詢中並稱：該帳單「是登記今天所送海洛因給不特定人之
    金額及名字」等語。惟本院審酌被告身上之現金只有2,460
    元，並無該15,000元，且被告亦稱當日販賣海洛因得尚未交
    付給「小強」，而在帳單上之記載「財」」「泉」及「貴」
    係記載在同一行，其下尚有相當大空白處，而「總」則另起
    一行，且扣案之海洛因19包，其淨重為3.33公克，連同被告
    已出售之3 包海洛因，其總重量尚不足一錢（3.75公克），
    而被告又陳明當時海洛因之價格為每錢約17,000元左右（見
    本院上更(一)卷第37頁），足認此部分應係被告記載「小強」
    之人交付之海洛因總價格，而非其販賣給「總」之人之價格
    ，又因此部分未經檢察官起訴，故由本院予以敘明即可。
三、按海洛因係屬毒品危害防制條例第2 條第2 項第1 款所定之
    第一級毒品，不得非法持有、販賣。核被告所為，係犯毒品
    危害防制條例第4 條第1 項之販賣第一級毒品罪。又其非法
    持有第一級毒品海洛因之低度行為，應為販賣海洛因之高度
    行為所吸收，不另論罪。被告與「小強」間，就本件犯行有
    犯意聯絡及行為分擔，且被告所參予者為構成要件行為，應
    為共同正犯（起訴書指被告係毒品危害防制條例第4 條第1
    項幫助犯尚有誤會，此業據蒞庭公訴人當庭更正為共同正犯
    ，見一審卷第82頁）。被告先後3 次販賣海洛因犯行，時間
    緊接，手法相同，所犯構成要件相同，顯係基於概括犯意反
    覆實施，應依連續犯之規定論以一罪。被告販賣海洛因給「
    貴」部分雖未經檢察官起訴，惟與起訴部分，具有連續犯之
    裁判上一罪關係，自為起訴效力所及，本院應予併審理。
    又被告行為後，刑法已於94年2 月2 日修正公布，同年7 月
    1 日施行，其中第56條關於連續犯之規定已經刪除，惟因本
    件如依修正前刑法第56條規定，係一罪論；如依修正後規定
    ，則係數罪，對被告自屬不利，故本件依修正後刑法第2 條
    第1 項前段規定，仍有修正前刑法第56條連續犯之適用。又
    被告係受僱於「小強」代為交付海洛因予買受海洛因之「阿
    財」等人，出售之數量僅3 包，且重量不多，實際所得對價
    僅1,960 元，其餘遭查獲之海洛因19包，淨重總計亦僅3.33
    公克，且被告受僱於人，並非主導本件販賣毒品犯行之人，
    其於偵審中雖否認犯行，態度非佳，然綜合以上各情，若處
    以上開法條最低度刑之無期徒刑，仍嫌過重，衡情足以引起
    一般人之同情，顯有可憫恕之處，爰依刑法第59條之規定，
    依法減輕其刑。又本件之法定刑為「死刑或無期徒刑；處無
    期徒刑者，得併科新臺幣1 千萬元以下罰金。」，依修正前
    刑法第64條第2 項、第65條第2 項規定，死刑得減為無期徒
    刑、或為15年以上有期徒刑；無期徒刑得減為7 年以上有期
    徒刑，依修正後規定死刑僅得減為無期徒刑；無期徒刑僅得
    減為20年以下15年以上有期徒刑，可見修正前規定有利於被
    告，此部分亦應適用條正前規定。
四、原審以被告犯行明確，予以論科，固非無見，惟就被告販賣
    海洛因予「貴」之人部分，漏未審酌，被告上訴意旨否認犯
    罪，指摘原判決不當雖無理由，然原判決既有上開可議之處
    ，自應撤銷改判。檢察官於起訴書中雖求處被告有期徒刑20
    年，惟本院審酌被告意圖營利而與人共同販賣海洛因，嚴重
    戕害國人之身心健康，惟念其販賣之數量及所得金錢均甚微
    ，又係受僱於人，非居於主導之地位，及犯後否認犯罪等一
    切情狀，量處被告如主文第2 項所示之刑，依被告所犯販賣
    第一級毒品罪之性質，本院認有褫奪公權之必要，併依刑法
    第37條第2 項規定宣告褫奪公權5 年。
五、扣案之海洛因19包及與該等海洛因無法析離之空包裝袋19只
    （海洛因淨重共計3.33公克，空包裝袋總重3.37公克）均應
    依毒品危害防制條例第18條第1 項前段規定沒收銷燬之。又
    扣案之行動電話1 支（序號為000000000000000 號）係被告
    所有業經其供承在卷（見本院上訴卷第79頁），並為供犯本
    件販賣第一級毒品所用之物，而上開帳單1 紙，亦係被告所
    有登載販賣海洛因之對象及金額，顯係供犯本罪所用之物，
    均應依同條例第19條第1 項之規定宣告沒收之。另扣案現金
    960 元係共同正犯「小強」所有之本件犯罪所得財物，亦應
    依毒品危害防制條例第19條第1 項之規定宣告沒收之。另未
    扣案之販賣海洛因所得1 千元，如全部或一部不能沒收時，
    則應以其財產抵償之。又警員當場查獲懸掛NA6 ─205 號車
    牌之機車，尚無證據證明係被告用以犯本件犯之交通工具，
    且車身係他人失竊之物，非被告所有，自不得為沒收之宣告
    ，附此敘明。
據上論斷，應依刑事訴訟法第369 條第1 項前段、第364 條、第
299 條第1 項前段、毒品危害防制條例第4 條第1 項、第18條第
1 項前段、第19條第1 項，刑法第11條、第2 條第1 項前段、第
28條、第59條、第37條第2 項，修正前刑法第56條、第64條第2
項、第65條第2 項，判決如主文。
本案經檢察官陳建年到庭執行職務。
中    華    民    國    95    年    8     月    29    日
                  刑事第三庭    審判長法  官  周賢銳
                                      法  官  謝宏宗
                                      法  官  黃仁松
以上正本證明與原本無異。
如不服本判決應於收受本判決後10日內向本院提出上訴書狀，其
未敘述上訴理由者，並得於提起上訴後10日內向本院補提理由書
狀（均須按他造當事人之人數附繕本）「切勿逕送上級法院」。
中    華    民    國    95    年    8     月    30    日
                                      書記官  馬蕙梅
附錄本件判決論罪科刑法條：
毒品危害防制條例第4 條第1 項
製造、運輸、販賣第一級毒品者，處死刑或無期徒刑；處無期徒
刑者，得併科新臺幣1 千萬元以下罰金。


司法院資訊處製作；財團法人民間司法改革基金會備份。
